【裁判字號】    98,簡上,57
【裁判日期】    980619
【裁判案由】    損害賠償
【裁判全文】
臺灣臺中地方法院民事判決              98年度簡上字第57號
上  訴  人  三木日光計劃管理委員會
法定代理人  戊○○
訴訟代理人  甲○○
被上訴人    乙○○
訴訟代理人  丙○○
上列當事人間請求損害賠償事件，上訴人對於民國98年1月21日
本院臺中簡易庭97年度中簡字第5143號第一審判決提起上訴，本
院於民國98年6月12日言詞辯論終結，判決如下：
    主      文
上訴駁回。
第二審訴訟費用新臺幣貳仟元由上訴人負擔。
    事實及理由
壹、程序方面：
    查本件上訴人之法定代理人（管理委員會主任委員）原為吳
    治豪，管理委員會改選後於97年12月30日由戊○○當選主任
    委員，故吳治豪之代理權消滅，上訴人上訴時以新當選之主
    任委員戊○○為其法定代理人，嗣依民事訴訟法176條規定
    ，於98年4月28日具狀聲明承受訴訟，並經本院將書狀送達
    被上訴人，核無不合，合先敘明。
貳、實體方面：
一、兩造聲明：
  (一)上訴人之上訴聲明：(1)原判決不利於上訴人部分廢棄。(2)上
    開廢棄部分，被上訴人在第一審之訴駁回。
  (二)被上訴人之答辯聲明：如主文第1項所示。
二、本件經本院審理結果，認原審為被上訴人部分勝訴之判決（
    被上訴人敗訴部分，未據被上訴人上訴，業已確定），經核
    於法要無不合，應予維持，並引用第一審判決記載之事實及
    理由（如附件）。
三、上訴意旨略以：(一)原判決關於第一審訴訟費用，除裁判費新
    台幣（下同）1,000元外，其餘66,000元不知從何而來，上
    訴人並未接獲任何相關單位函文關於66,000元之鑑定費用支
    出，原審判決亦未詳載其費用之用途。(二)依法依例，本社區
    修繕費用均由住戶及管理委員會平均分攤，原判決判命由上
    訴人全額負擔修繕費用，顯然有誤。
四、惟查：(一)關於第一審訴訟費用包括第一審裁判費1,000元及
    第一審「鑑定費用」66,000元，業於原判決之第5頁記載明
    確。此66,000元，乃原審就被上訴人房屋漏水問題，委請臺
    灣省建築師公會臺中市辦事處鑑定，該辦事處於97年7月14
    日函請繳納之「鑑定費用」，經原審於97年9月1日函命被上
    訴人如數繳納等情，有臺灣省建築師公會臺中市辦事處台建
    師中市字第390號函暨原審法官97年8月28日審理單、本院臺
    中簡易庭函（稿）附於原審卷內（第95、99、100頁）可憑
    ，該鑑定報告書製成後，上訴人之原審訴訟代理人郭伯延曾
    於97年11月20日具狀聲請閱卷（含抄錄、影印）卷宗，是上
    訴人對於該66,000元之性質、用途、由何人繳納，自難諉為
    不知。況且，上訴人之原審訴訟代理人郭柏延於原審最後言
    詞辯論期日（98年1月7日）曾陳述：「依據建築師的鑑定報
    告，管委會只有在14樓頂樓漏水部分要負責。而且管委會也
    從來沒有不為住戶解決問題。本社區也有經過調查處理，多
    數住戶同意與管委會各自分擔百分之50的費用，只有原告（
    即被上訴人）不同意才有這件訴訟。另外『訴訟費用』的問
    題，是因為原告沒有辦法協調，『鑑定報告寫得很清楚』，
    請依法裁判」等語，未曾對於鑑定報告內容有所爭執，足見
    上訴人對於原審訴訟費用包含前述鑑定費用66,000元，相關
    鑑定結果，知之甚詳！至於上開鑑定費用66,000元之細目，
    本院依上訴人之聲請調查，業由鑑定證人即建築師丁○○到
    庭結證明確，並有臺灣省建築師公會臺中市辦事處函送本院
    之鑑定案件收費表1件附卷可查，其收費是否適當？此為鑑
    定單位之權責，自非本院所得審酌，是上訴人指稱原審訴訟
    費用中66,000元，從何而來云云，顯屬昧於事實之指摘，此
    部分之爭執，毫無理由。(二)關於原判決命上訴人應修繕被上
    訴人所有門牌號碼台中市○○區○○路一段160巷22號14樓
    房屋「頂樓平台」之滲漏，並應負擔「全部修繕費用」，業
    經原審判決中詳述其法律依據（公寓大廈管理條例第10條第
    2項），以及不採上訴人抗辯應由兩造共同負擔修繕費用之
    理由（判決第3、4頁)，經核無不當，上訴人泛言「依法依
    例，應由住戶與管委會平均分攤修繕費用」，指摘原判決不
    當，求予廢棄改判，自屬無據，應予駁回其上訴。
五、本件第二審訴訟費用，含第二審裁判費1,500元及98年5月5
    日傳訊鑑定證人丁○○到庭之日旅費500元，合計2,000元，
    依民事訴訟法第78條規定，應由本件敗訴之上訴人全額負擔
    。
六、據上論結，本件上訴為無理由，依民事訴訟法第436條之1第
    3項、第449條第1項、第454條第1項前段、第2項前段、第78
    條，判決如主文。
中    華    民    國    98    年    6     月    19    日
                  民事第二庭    審判長法  官  許秀芬
                                      法  官  林宗成
                                      法  官  王邁揚
以上為正本證明與原本無異。
不得上訴。
中    華    民    國    98    年    6     月    19    日
                                      書記官


司法院資訊處製作；財團法人民間司法改革基金會備份。
